臺灣嘉義地方法院刑事判決              100年度訴字第859號
公  訴  人  臺灣嘉義地方法院檢察署檢察官
被      告  林金宗
上列被告因違反毒品危害防制條例案件，經檢察官提起公訴（10
0年度毒偵字第1641號），被告於準備程序中就被訴事實為有罪
之陳述，經本院合議庭裁定由受命法官改依簡式程序審理，本院
判決如下：
    主    文
林金宗施用第一級毒品，處有期徒刑陸月，如易科罰金，以新臺
幣壹仟元折算壹日。
    犯 罪 事 實
一、林金宗於民國95年間因施用毒品案件，經本院裁定令入戒治
    處所施以強制戒治，嗣因無繼續戒治必要，經法院裁定停止
    戒治，所餘戒治期間交付保護管束，於96年2月9日保護管束
    期滿未經撤銷停止戒治，視為強制戒治執行完畢釋放，並由
    臺灣嘉義地方法院檢察署以95年度戒毒偵字第67號為不起訴
    處分確定。又於97年間因施用毒品案件，經本院以97年度訴
    字第48 3號判決判處有期徒刑8月確定。復於100年間因施用
    毒品案件，分別經本院以100年度訴字第503號判決判處有期
    徒刑7月確定、100年度訴字第504號判決判處有期徒刑9月確
    定。詎仍不思悔改，於強制戒治執行完畢釋放後5年內，仍
    基於施用第一級毒品海洛因之犯意，於100年9月19日下午7
    時許，在嘉義縣朴子市○○○道路路旁，以將海洛因摻於香
    菸後點燃施用之方式，施用第一級毒品海洛因1次。嗣因通
    緝為警緝獲，林金宗主動供出上情，並得其同意，採集尿液
    送驗，結果呈鴉片類代謝物之嗎啡、可待因陽性反應。
二、案經嘉義縣警察局水上分局報告臺灣嘉義地方法院檢察署檢
    察官偵查起訴。
    理    由
一、本件被告林金宗所涉犯者為毒品危害防制條例第10條第1項
    之罪，非死刑、無期徒刑、最輕本刑為3年以上有期徒刑之
    罪或高等法院管轄第一審案件。本院行準備程序中，被告就
    被訴事實為有罪之陳述，經告知簡式審判程序之旨，並聽取
    檢察官及被告之意見後，爰依刑事訴訟法第273條之1第1項
    裁定由受命法官獨任進行簡式審判程序。是本案簡式審判程
    序之證據調查依刑事訴訟法第273條之2規定不受同法第159
    條第1項、第161條之2、第161之3、第163條之1及第164條至
    第170條規定之限制，合先敘明。
二、上揭犯罪事實，業據被告於警詢及審理中坦承不諱，被告於
    100年9月20日下午1時30分許，經警得其同意採尿送驗，結
    果呈施用海洛因鴉片類代謝物之嗎啡、可待因陽性反應等情
    ，有嘉義縣警察局水上分局尿液代號與真實姓名對照表、正
    修科技大學超微量研究科技中心尿液檢驗報告、權利告知書
    在卷足憑（見警卷第4-6頁），是被告上揭自白核與事實相
    符，應堪採信。被告於95年間因施用毒品案件，經本院裁定
    令入戒治處所施以強制戒治，嗣因無繼續戒治必要，經法院
    裁定停止戒治，所餘戒治期間交付保護管束，於96年2月9日
    保護管束期滿未經撤銷停止戒治，視為強制戒治執行完畢釋
    放，並由臺灣嘉義地方法院檢察署以95年度戒毒偵字第67號
    為不起訴處分等情，有臺灣高等法院被告前案紀錄表附卷可
    佐。是被告施用毒品經強制戒治執行完畢釋放後，5年內再
    犯施用毒品犯行，本案事證明確，應堪認定。
三、查海洛因為毒品危害防制條例第2條第2項第1款所定之第一
    級毒品。核被告所為，係犯毒品危害防制條例第10條第1項
    之施用第一級毒品罪。被告施用前持有海洛因之低度行為，
    應為施用之高度行為所吸收，不另論罪。被告係於偵查犯罪
    職權之機關或公務員發覺其有施用毒品犯嫌前，主動向員警
    供出上情，有其警詢筆錄可考（見警卷第2頁），是被告所
    為與刑法第62條前段規定自首之條件相符，茲依法減輕其刑
    。爰審酌被告素行非佳，有前揭前案紀錄表足憑，其國中肄
    業之智識程度，從事鐵工，未婚、育有1名就讀高中一年級
    之未成年子女、女友懷孕臨盆在即之家庭狀況，曾因施用毒
    品案件而經強制戒治程序，仍未思悔改，且屢屢再犯（均未
    構成累犯），顯然缺乏禁絕毒害決心，然念及施用毒品犯行
    係屬戕害自身健康之行為，尚未危害他人，且被告於警詢及
    本院審理中坦承犯行，態度良好等一切情狀，量處如主文所
    示之刑及諭知易科罰金之折算標準。另檢察官雖求處被告有
    期徒刑10月，惟按「刑事審判之量刑，在於實現刑罰權之分
    配的正義。故法院對有罪之被告科刑，應符合罪刑相當之原
    則，使罰當其罪，以契合人民之法律感情。此所以刑法第五
    十七條明定科刑時應審酌一切情狀，尤應注意該條所列各款
    事項，以為科刑輕重之標準」，迭經最高法院93年度台上字
    第3973號、94年度台上字第2131號、94年度台上字第2275號
    等刑事判決在案，本院審酌刑法第57條各款所臚列情事，並
    考量被告施用毒品之情節、坦承犯行之犯後態度，並有自首
    之情，認科處如主文所示之刑，應可達罰當其罪之目的，檢
    察官就被告之求刑尚屬過重，附此敘明。
據上論斷，應依刑事訴訟法第273條之1第1項、第299條第1項前
段，毒品危害防制條例第10條第1項，刑法第11條前段、第62條
前段、第41條第1項前段，判決如主文。
本案經檢察官陳靜慧到庭執行職務。
中    華    民    國   100    年    12    月    30    日
                  刑事第五庭    法  官  傅曉瑄
以上正本證明與原本無異。
如不服本判決應於收受判決後10日內向本院提出上訴書狀，並應
敘述具體理由；其未敘述上訴理由者，應於上訴期間屆滿後20日
內向本院補提理由書（均須按他造當事人之人數附繕本）「切勿
逕送上級法院」。
中    華    民    國   100    年    12    月    30    日
                                書記官  陳意婷
附錄論罪科刑法條：
毒品危害防制條例第10條
施用第一級毒品者，處 6 月以上 5 年以下有期徒刑。
施用第二級毒品者，處3年以下有期徒刑。